臺灣臺中地方法院刑事判決　　　　　　 100年度訴字第2048號
公　訴　人　臺灣臺中地方法院檢察署檢察官
被　　　告　黃友信
上列被告因違反毒品危害防制條例案件，經檢察官提起公訴（
100年度毒偵字第1420號），被告於本院準備程序中就被訴事實
為有罪之陳述，經本院告知簡式審判程序意旨，並聽取當事人之
意見，經合議庭評議後裁定由受命法官獨任改行簡式審判程序審
理，判決如下：
    主    文
黃友信施用第一級毒品，累犯，處有期徒刑玖月。
    犯罪事實
一、黃友信曾因施用毒品案件，經臺灣板橋地方法院於民國92年
    9月25日以92年度毒聲字第3012裁定送勒戒處所進行觀察、
    勒戒，於92年9月25日進入臺灣臺北看守所附設勒戒所接受
    觀察勒戒後，認有繼續施用毒品傾向，經臺灣板橋地方法院
    於92年10月22日以92年毒聲字第3303號裁定送戒治處所施以
    強制戒治，於92年11月25日進入臺灣臺北戒治所接受強制戒
    治，93年10月22日執行完畢釋放，並由臺灣板橋地方法院檢
    察署檢察官於93年11月11日以93年度戒毒偵字第393號為不
    起訴處分確定；復於強制戒治執行完畢釋放後5年內，因施
    用毒品罪，經臺灣高等法院於95年5月30日以95年度上訴字
    第1359號判處有期徒刑9月，經最高法院於95年8月10日以95
    年度台上字第4441號判決駁回上訴確定；於95年10月26日入
    監執行，於96年7月12日因縮短刑期執行完畢。
二、黃友信前因施用毒品罪，經臺灣板橋地方法院於96年3月2日
    以95年度訴字第3680號判處有期徒刑7月、7月、7月，應執
    行有期徒刑1年，經臺灣高等法院於96年5月22日以96年度上
    訴字第1548號判決駁回上訴，復經最高法院於96年9月13日
    以96年度台上字4960號判決駁回上訴確定；嗣經臺灣高等法
    院於96年11月19日以96年度聲減字第4483號裁定分別予以減
    刑後合併定其應執行有期徒刑6月確定；於96年12月6日入監
    執行，於97年6月5日因縮短刑期執行完畢。
三、黃友信仍不知悔改及徹底戒絕，於前開強制戒治執行完畢釋
    放後5年內復因施用毒品案件經判處罪刑執行完畢，仍基於
    施用第一級毒品海洛因之犯意，於100年3月4日14時許，在
    臺中市○區○○○街11號其住處附近，以將海洛因摻入香菸
    內點火燃燒後吸食其煙霧之方式，非法施用第一級毒品海洛
    因1次。嗣於100年3月7日18時10分許，在臺中市○區○○街
    1巷28之1號前，因形跡可疑，為警盤查後，發現其為毒品素
    行人口，在臺中市政府警察局第二分局育才派出所內，經徵
    其同意採集尿液送驗，結果呈現可待因、嗎啡陽性反應，因
    而獲悉上情。
四、案經臺中市政府警察局第二分局報告臺灣臺中地方法院檢察
    署檢察官偵查起訴。
    理    由
一、訊據被告黃友信對於上揭時地施用第一級毒品海洛因之情，
    業於本院中坦認屬實，而被告為警查獲時所採集之尿液，經
    送驗結果，亦呈現可待因、嗎啡陽性反應，此有中山醫學大
    學附設醫院檢驗科藥物檢測中心尿液檢驗報告1份、臺中市
    政府警察局第二分局委託鑑驗代號與真實姓名對照表1份、
    臺中市政府警察局第二分局育才派出所採集尿液鑑定同意書
    1份等在卷可稽，被告自白供述與現有事證相符，應堪置信
    。按觀察、勒戒或強制戒治執行完畢釋放後，5年內再犯毒
    品危害防制條例第10條之罪者，檢察官應依法追訴，毒品危
    害防制條例第23條第2項定有明文。倘被告於5年內已再犯，
    經依法追訴處罰，縱其第3次（或第3次以上）再度施用毒品
    之時間，在初犯經觀察、勒戒或強制戒治執行完畢釋放5年
    以後，已不合於「5 年後再犯」之規定，且因已於「5年內
    再犯」，顯見其再犯率甚高，原實施觀察、勒戒或強制戒治
    ，已無法收其實效，即應依該條例第10條處罰（參照最高法
    院95年第7次刑事庭會議決議）。被告曾因施用毒品案件，
    經臺灣板橋地方法院於92年9月25日以92年度毒聲字第3012
    裁定送勒戒處所進行觀察、勒戒，於92年9月25日進入臺灣
    臺北看守所附設勒戒所接受觀察勒戒後，認有繼續施用毒品
    傾向，經臺灣板橋地方法院於92年10月22日以92年毒聲字第
    3303號裁定送戒治處所施以強制戒治，於92年11月25日進入
    臺灣臺北戒治所接受強制戒治，93年10月22日執行完畢釋放
    ，並由臺灣板橋地方法院檢察署檢察官於93年11月11日以93
    年度戒毒偵字第393號為不起訴處分確定；復於強制戒治執
    行完畢釋放後5年內，因施用毒品罪，經臺灣高等法院於95
    年5月30日以95年度上訴字第1359號判處有期徒刑9月，經最
    高法院於95年8月10日以95年度台上字第4441號判決駁回上
    訴確定；於95年10月26日入監執行，於96年7月12日因縮短
    刑期執行完畢等情，此有臺灣高等法院被告前案紀錄表1份
    在卷可稽，則被告於前開強制戒治執行完畢釋放後，5年內
    已再犯施用毒品犯行，本件施用毒品之犯行，自應予依法追
    訴。本件事證已臻明確，被告犯行，洵堪認定。
二、按海洛因係屬毒品危害防制條例所定之第一級毒品，不得非
    法施用。被告前開施用毒品第一級毒品海洛因之犯行，係犯
    毒品危害防制條例第10條第1項之施用第一級毒品罪。被告
    為供施用而持有第一級毒品之低度行為，應為施用第一級毒
    品之高度行為所吸收，不另論處。查：被告前因施用毒品罪
    ，經臺灣板橋地方法院於96年3月2日以95年度訴字第3680號
    判處有期徒刑7月、7月、7月，應執行有期徒刑1年，經臺灣
    高等法院於96年5月22日以96年度上訴字第1548號判決駁回
    上訴，復經最高法院於96年9月13日以96年度台上字4960號
    判決駁回上訴確定；嗣經臺灣高等法院以96年度聲減字第44
    83號裁定分別予以減刑後合併定其應執行有期徒刑6月確定
    ；於96年12月6日入監執行，於97年6月5日因縮短刑期執行
    完畢等情，此有臺灣高等法院被告前案紀錄表在卷可稽，被
    告前受有期徒刑之執行完畢後，5年以內故意再犯本件有期
    徒刑以上之罪，為累犯，應依刑法第47條第1項之規定，加
    重其刑。爰審酌被告前因施用毒品之犯行，經歷觀察勒戒、
    強制戒治及判處徒刑之機會，仍無法徹底戒除施用毒品之惡
    習，猶故態復萌，再次施用毒品，無視於毒品對於自身健康
    之嚴重傷害及國家對於杜絕毒品犯罪之禁令，惟因施用毒品
    本身係屬自戕行為，對於社會所產生之潛在危害性尚屬輕微
    ，且被告犯罪後業經坦承犯行，犯後態度尚稱良好，認公訴
    檢察官具體求處有期徒刑10月之刑度，稍嫌過重等一切情狀
    ，量處如主文所示之刑，以示懲儆。
據上論斷，應依刑事訴訟法第273條之1第1項、第299條第1項前
段，毒品危害防制條例第10條第1項，刑法第11條前段、第47條
第1項，判決如主文。
中    華    民    國   100    年    8     月    31    日
                  刑事第七庭    法  官  巫淑芳
以上正本證明與原本無異。
如不服本判決應於收受判決後10日內向本院提出上訴書狀，並應
敘述具體理由；其未敘述上訴理由者，應於上訴期間屆滿後20日
內向本院補提理由書（均須按他造當事人之人數附繕本）「切勿
逕送上級法院」。
                                書記官  莊金屏
中    華    民    國   100    年    8     月    31    日
附錄論罪科刑法條：
毒品危害防制條例第10條：
施用第一級毒品者，處6月以上5年以下有期徒刑。
施用第二級毒品者，處3年以下有期徒刑。